# ppp 无形资产模式

提问人：李李 Q 时间：2021-10-10 08:05:06
请教陈老师：
PPP财政部会计司发的案例，对于无形资产模式其借款费用可以资本化，ppp项目下其实也是采用的时段法确认收入，这个与ifric发布的时段法不进行借款费用资本化的那个解释是否有冲突呢？请问下如何分析这个问题呢？

回答人：chenyiwei
并不矛盾。关键点是对价形式是无形资产还是金融资产。IFRIC那个案例一方面是按一段时间内确认收入，但另一方面其对价形式是金融资产，后者才是不能进行借款费用资本化的主要原因。